臺灣嘉義地方法院刑事裁定
111年度聲字第532號
聲  請  人  臺灣嘉義地方檢察署檢察官
受  刑  人  劉建鋒



上列聲請人因受刑人數罪併罰有二裁判以上，聲請定其應執行之
刑（110年度執字第3368號），本院裁定如下：
    主  文
劉建鋒所犯如附表所示各罪，所處如附表所載之有期徒刑，應執
行有期徒刑3年6月。
    理  由
一、聲請意旨略以：受刑人劉建鋒因違反洗錢防制法等案件，先
    後經法院判決確定如附表，應依刑法第53條及第51條第5款
    ，定其應執行刑，爰依刑事訴訟法第477條第1項聲請裁定等
    語。
二、裁判確定前犯數罪者，併合處罰之。但有下列情形之一者，
    不在此限：一、得易科罰金之罪與不得易科罰金之罪。二、
    得易科罰金之罪與不得易服社會勞動之罪。三、得易服社會
    勞動之罪與不得易科罰金之罪。四、得易服社會勞動之罪與
    不得易服社會勞動之罪。前項但書情形，受刑人請求檢察官
    聲請定應執行刑者，依第51條規定定之；數罪併罰，有二裁
    判以上者，依刑法第51條之規定，定其應執行之刑；又宣告
    多數有期徒刑者，於各刑中之最長期以上，各刑合併之刑期
    以下，定其刑期，但不得逾30年。刑法第50條、第53條、第
    51條第5款分別定有明文。復按法律上屬於自由裁量之事項
    ，並非概無法律性之拘束，法院就自由裁量權之行使，除不
    得逾越法律所規定範圍之外部性界限外，尚應受比例原則、
    公平正義原則之規範，謹守法律秩序之理念，體察法律之規
    範目的，使其結果實質正當，合於裁量之內部性界限，俾與
    立法本旨相契合，倘違背此內部性界限，即屬權利濫用之違
    法（最高法院96年度臺上字第7583號裁判意旨）。故定應執
    行刑，不應比前定之執行刑加計其他裁判所處刑期後為重，
    否則即與法律秩序理念及法律目的之內部界限有違，難認適
    法。
三、查本案受刑人因違反洗錢防制法等案件，經本院判處如附表
    所示之刑，有各該案件判決書及臺灣高等法院被告前案紀錄
    表附卷可稽。其中受刑人所犯部分犯罪為不得易科罰金、不
    得易服社會勞動之罪，與得易科罰金、得易服社會勞動之餘
    罪，依刑法第50條第1項後段之規定固不得併合處罰，惟受
    刑人業已具狀請求聲請人就附表所示各罪聲請定應執行刑，
    有臺灣嘉義地方檢察署定刑聲請書附卷可稽。是依刑法第50
    條第2項之規定，聲請人依受刑人之請求，以本院為犯罪事
    實最後判決之法院，就附表所示各罪聲請定其應執行之刑，
    核屬正當，應予准許。且經被告於上開聲請狀中表示對於刑
    度請從輕定刑。茲檢察官聲請定其應執行之刑，本院審核認
    聲請為正當，爰審酌如附表編號1至3、6、8至17所示各罪均
    屬竊盜相關犯行之犯罪型態、手段、所侵害之法益及不法內
    涵相近；附表編號5、7所示各罪均屬詐欺相關犯行之犯罪型
    態、手段、所侵害之法益及不法內涵相近；如附表編號4、1
    8所示各罪，與其他犯行，分別屬不同之犯罪類型；附表編
    號2至5、7所示之各罪，分別於時間相近之108年12月間所犯
    ；附表編號1、6、8至18所示各罪分別於時間相近之109年1
    至3月間所犯，各該犯罪時間相近之責任非難重複程度及整
    體非難評價，以及定應執行刑之限制加重原則，兼顧刑罰衡
    平之要求、矯正受刑人之目的等為整體評價後，定其應執行
    之刑如主文所示。
四、依刑事訴訟法第477條第1項，刑法第50條第2項、第53條、
    第51條第5款，裁定如主文。
中　　華　　民　　國　　111 　年　　6 　　月　　30　　日
                  刑事第五庭   法　官　張志偉
上列正本證明與原本無異。
如不服本裁定，應於裁定送達後5日內向本院提出抗告狀（應附
繕本）。
中　　華　　民　　國　　111 　年　　7 　　月　　4 　　日
                               書記官  柯凱騰
附表：
 編          號  1 2         3  罪          名  竊盜 竊盜 竊盜  宣    告    刑  有期徒刑2月 有期徒刑6月 有期徒刑8月  犯  罪  日  期  109.2.19 108.12.25 108.12.5  偵查(自訴)機關年  度  案  號  臺灣嘉義地方檢察署109年度偵字第1992號 臺灣嘉義地方檢察署109年度偵字第787號 臺灣嘉義地方檢察署108年度偵字第9808號等 最  後   事實審 法    院 嘉義地院 嘉義地院 嘉義地院  案    號 109年度朴簡字第121號 109年度易字第67號 109年度訴字第136號  判決日期 109.4.14 109.3.31 109.4.28 確  定   判  決 法    院 嘉義地院 嘉義地院 嘉義地院  案    號 109年度朴簡字第121號 109年度易字第67號 109年度訴字第136號  判    決確定日期 109.5.25 109.6.8 109.6.8 是否為得易科罰金之案件       是     是     否 備            註  臺灣嘉義地方檢察署109年度執字第1722號 臺灣嘉義地方檢察署109年度執字第2083號 臺灣嘉義地方檢察署109年度執字第2229號 

附表：
 編          號  4 5 6  罪          名  偽造文書 詐欺 竊盜  宣    告    刑  有期徒刑4月 有期徒刑5月 有期徒刑4月  犯  罪  日  期  108.12.5 108.12.5 109.1.11  偵查(自訴)機關年  度  案  號  臺灣嘉義地方檢察署108年度偵字第9808號等 臺灣嘉義地方檢察署108年度偵字第9808號等 臺灣嘉義地方檢察署108年度偵字第9808號等 最  後   事實審 法    院 嘉義地院 嘉義地院 嘉義地院  案    號 109年度訴字第136號 109年度訴字第136號 109年度訴字第136號  判決日期 109.4.28 109.4.28 109.4.28 確  定   判  決 法    院 嘉義地院 嘉義地院 嘉義地院  案    號 109年度訴字第136號 109年度訴字第136號 109年度訴字第136號  判    決確定日期 109.6.8 109.6.8 109.6.8 是否為得易科罰金之案件      是     是     是 備            註  臺灣嘉義地方檢察署109年度執字第2230號 臺灣嘉義地方檢察署109年度執字第2230號 臺灣嘉義地方檢察署109年度執字第2230號 
附表：
 編          號  7 8 9  罪          名  詐欺 竊盜 竊盜  宣    告    刑  有期徒刑8月 有期徒刑9月 有期徒刑5月  犯  罪  日  期  108.12.16-17 109.2.8 109.2.25  偵查(自訴)機關年  度  案  號  臺灣嘉義地方檢察署109年度偵字第4166號 臺灣嘉義地方檢察署109年度偵字第2035號等 臺灣嘉義地方檢察署109年度偵字第2035號等 最  後   事實審 法    院 嘉義地院 嘉義地院 嘉義地院  案    號 109年度易字第622號 109年度易字第405號 109年度易字第405號  判決日期 109.12.16 110.1.29 110.1.29 確  定   判  決 法    院 嘉義地院 嘉義地院 嘉義地院  案    號 109年度易字第622號 109年度易字第405號 109年度易字第405號  判    決確定日期 110.1.20 110.3.15 110.3.15 是否為得易科罰金之案件      否     否     是 備            註  臺灣嘉義地方檢察署110年度執字第355號 臺灣嘉義地方檢察署110年度執字第1386號 臺灣嘉義地方檢察署110年度執字第1387號 
附表：
 編          號  10 11 12  罪          名  竊盜 竊盜 竊盜  宣    告    刑  有期徒刑5月 有期徒刑3月 有期徒刑3月  犯  罪  日  期  109.2.8 109.2.7 109.2.7  偵查(自訴)機關年  度  案  號  臺灣嘉義地方檢察署109年度偵字第2035號等 臺灣嘉義地方檢察署109年度偵字第2035號等 臺灣嘉義地方檢察署109年度偵字第2035號等 最  後   事實審 法    院 嘉義地院 嘉義地院 嘉義地院  案    號 109年度易字第405號 109年度易字第405號 109年度易字第405號  判決日期 110.1.29 110.1.29 110.1.29 確  定   判  決 法    院 嘉義地院 嘉義地院 嘉義地院  案    號 109年度易字第405號 109年度易字第405號 109年度易字第405號  判    決確定日期 110.3.15 110.3.15 110.3.15 是否為得易科罰金之案件      是     是     是 備            註  臺灣嘉義地方檢察署110年度執字第1387號 臺灣嘉義地方檢察署110年度執字第1387號 臺灣嘉義地方檢察署110年度執字第1387號 
附表：
 編          號  13 14 15  罪          名  竊盜 竊盜 竊盜  宣    告    刑  有期徒刑3月 有期徒刑3月 有期徒刑3月  犯  罪  日  期  109.2.7 109.2.7 109.2.7  偵查(自訴)機關年  度  案  號  臺灣嘉義地方檢察署109年度偵字第2035號等 臺灣嘉義地方檢察署109年度偵字第2035號等 臺灣嘉義地方檢察署109年度偵字第2035號等 最  後   事實審 法    院 嘉義地院 嘉義地院 嘉義地院  案    號 109年度易字第405號 109年度易字第405號 109年度易字第405號  判決日期 110.1.29 110.1.29 110.1.29 確  定   判  決 法    院 嘉義地院 嘉義地院 嘉義地院  案    號 109年度易字第405號 109年度易字第405號 109年度易字第405號  判    決確定日期 110.3.15 110.3.15 110.3.15 是否為得易科罰金之案件      是     是     是 備            註  臺灣嘉義地方檢察署110年度執字第1387號 臺灣嘉義地方檢察署110年度執字第1387號 臺灣嘉義地方檢察署110年度執字第1387號 
附表：
 編          號  16 17 18  罪          名  竊盜 竊盜 洗錢防制法  宣    告    刑  有期徒刑5月 有期徒刑5月 有期徒刑3月  犯  罪  日  期  109.2.7 109.3.27 109.2.13-14  偵查(自訴)機關年  度  案  號  臺灣嘉義地方檢察署109年度偵字第2035號等 臺灣嘉義地方檢察署109年度偵字第2035號等 臺灣嘉義地方檢察署109年度偵字第3846號等 最  後   事實審 法    院 嘉義地院 嘉義地院 嘉義地院  案    號 109年度易字第405號 109年度易字第405號 109年度金訴字第128號  判決日期 110.1.29 110.1.29 110.2.3 確  定   判  決 法    院 嘉義地院 嘉義地院 嘉義地院  案    號 109年度易字第405號 109年度易字第405號 109年度金訴字第128號  判    決確定日期 110.3.15 110.3.15 110.5.17 是否為得易科罰金之案件      是     是     否 備            註  臺灣嘉義地方檢察署110年度執字第1387號 臺灣嘉義地方檢察署110年度執字第1387號 臺灣嘉義地方檢察署110年度執字第3368號